André de Paula Terceiro

Brasileiro, divorciado, 41 anos

Rua Doutor Eloy Chaves, 178 – bloco 5 – apartamento 102 – Jundiaí- São Paulo – SP

Obs: posso trabalhar locado em São Paulo e outras cidades

Telefones: (11) 98289-9112

E-mail: andreterceiro@yahoo.com.br, andrerapt82@gmail.com, andre@terceiro.com.br

Resumo do currículo:

Técnico em processamento de dados desde 12/2001. Trabalho com programação web desde 2003, por exemplo com Ruby, PHP, ASP, Actionscript (Flash), .NET (Visual Basic e um pouco de C#), Groovy e Javascript. E Arduino. Utilizo orientação a objeto, MVC (principalmente CakePHP, Code Igniter e Zend Framework, mas já estudei outros, como o Symfony), Ajax (via Xajax ou diretamente com Jquery), efeitos visuais com Jquery etc. Uso template engines (diversas, depende da tecnologia). Em Flash terminei programando em AS3, integrando com PHP via XML ou AMFPHP, mas já programei em AS2. Os principais tipos de sistemas que já desenvolvi são sites, sistemas administrativos, relatórios diversos, e-commerce e multimídias com tela touchscreen para eventos (envolvendo integração com hardware externo, detecção de face via câmera etc). Já mexi com plataformas que implementam Low Code como a da Digibee e do Automation Anyhere. Também já trabalhei com muita coisa de Node.JS, como Express, ExtJS, Socket.IO, watchfolder. Chalk, Inquirer, Axios, Fetch API etc. Já trabalhei com diversos frameworks e libraries para testes como Mocha, Sinon.JS, Chai, Jasmine, Jest (Node.JS), PHPUnit (PHP), Rspec (Rails), Junit (Java). Além de já ter feito testes com o Selenium usando a UI e testes de carga com o Jmeter. Moderador do PHP Brasil no Facebook até o Facebook bloquear minha conta sem me dar chance de tentar me expicar. Fiz outra conta...

Objetivo:

Programação / análise de sistemas

Formação:

- Pós graduação em Engenharia de Software Universidade São Judas Tadeu Concluído em 07/2013
- Tecnólogo em Mecânica de Precisão (Mecatrônica/Robótica) Faculdade de Tecnologia de São Paulo (FATEC). Concluído em 07/2007
- Técnico em informática (antigo curso de técnico em processamento de dados) ETE Camargo Aranha. Concluído em 12/2001
- Técnico em eletroeletrônica ETE José Rocha Mendes. Concluído em 07/2001

Certificações:

- CCNA Cisco (2002-2005)
- CCAI Cisco (instrutor Netacademy CCNA)

Cursos complementares e congressos:

- Diversos Meetups
- Arduíno com Blender: MIS. Concluído em 08/2009
- PHP Conference 2006 e 2012
- Linux IBTA administração de sistemas e redes. Concluído em 11/2003

- Cisco Networking Academy. Concluído em 2001
- Montagem e manutenção de computadores Senai. Concluído em 06/1999

Experiência Profissional

Programador devops na Wabiz: de 5/2023 a 8/2023

Funçao: Programador devops sênior

Na Wabiz eu programava o que era necessário, como um bot para um famoso aplicativo de troca de mensagens. Deixei o projeto com tudo o que é necessário para ser bem compreensível para outros programadores e tendo boas práticas, como temos testes com o Jest no projeto, uma planilha com os testes manuais, usei o gitlow e tags no projeto e mantive um CHANGELOG.md no projeto que quando saí da empresa tinha mais de 900 linhas. O projeto fluia bem e eu só não soltava uma tag nova no(a) branch main em um dia de trabalho quando trabalhava em outro projeto, neste caso de identificação de fala e respostas correspondentes. Não falo quais tecnologias especificamente em alguns casos porque a empresa me pediu para não revelá-las. Foi uma empresa bacana em que trabalhei, o diretor me passou um feedback que eles pensaram no meu desligamento não pelo meu comportamento ou algo que fiz, eu era bem relacionado com todo mundo lá, mas porque foi uma mudança de estratégia da empresa e, sejamos francos, eu estava desenvolvendo ideias novas que não estavam em produção (já sendo usadas por clientes finais), eu não trabalhava no desenvolvimento do "carro chefe" da empresa. Outra informação: este segundo projeto que envolveu detecção e interpretação de voz eu usei um lambda na AWS que desenvolvi com o Serverless Framework e o Dynamo DB.

Programador devops através da Decision: de 10/2022 a 01/2023

Funçao: Programador devops sênior

Eu trabalhei alocado pela Decision em um cliente (que preferiram que eu não revelasse, então não revelarei). Lá na maoria do tempo mexi em pipelines do Jenkins, não deu tempo de ficar até migrarem tudo para o Gitlab. Dependendo do que tinha que inserir, se a informação estava em um repositório, eu fazia o parsing em PHP. Era um lugar bacana para trabalhar. Não vou adicionar nenhuma mídia porque senti que não era bacana divulgar algumas informações. Obs: não fui desligado, optei por sair de lá para trabalhar em outro projeto.

Decision, alocado no Assaí: de 05/2022 a 08/2022

Funçao: Programador devops sênior

No Assaí aprendi a mexer em plataformas "Low Code" da Digibee e do Automation Anywhere. Também fiz um sistema em Node.JS que integrava com o DynamoDB e o SQS. Eu usei neste sistema o TypeScript, Jest para os testes (além das coleções exportadas do Postman que acabavam servindo para testes também), o AWS SDK para integrar com a AWS, documentei com o Swagger, fiz uma riquíssima documentação no README.md etc . No caminho me esforcei para atingir os objetivos, inclusive usei minha conta pessoal da Amazon para testes. Foi uma experiência bacana, mas a contratação PJ em boa parte dos casos é para cumprir um objetivo específico, por isto creio que não fiquei muito tempo lá.

Riachuelo: de 06/2020 a 02/2022

Funçao: Programador devops sênior

Exemplo de atividades: trabalhei no centro de excelência tecnológica da Riachuelo. Lá minha função é fornecer ferramentas para as equipes de desenvolvimento trabalharem. Já mexi por exemplo com Lambda AWS, Jenkins, Node.JS e as linguagens de programação Groovy e Javascript.Fiz por exexmplo lá um robô para interagir com novas threads em um deretminado canal, desde que tais threads tivessem um ícone específico. Era postada uma nova mensagem na thread, com a possível solução da nova dúvida. A requisição entrava pelo API Gateway e a solução era composta por 3 lambdas, conectados por 2 filas do SQS.

Autônomo enquanto não estava em uma empresa: de 04/2020 a 06/2020

Funçao: Programador sênior

Exemplo de atividades: freelances em web, gravação de tutoriais

Swide: de 03/2020 a 04/2020 Funçao: Programador sênior

Exemplo de atividades: basicamente trabalhei em uma equipe de um bingo on-line.

Encarei um novo desafio na Swide. Um grande projeto, ambicioso, legal. Fiz bastante coisa, por exemplo 14 branches em 7 dias, contando o tempo de aprender um framework próprio.

Fui contratado para um projeto . Infelizmente o cliente quis abortar. Saí com a sensação de dever cumprido. Por isso o tempo curto.

Foi uma experiência bacana.

Fundação Cásper Líbero: de 03/2014 a 02/2020

Funçao: Programador sênior

Exemplo de atividades: Há um link para o meu LinkedIN no http://www.terceiro.com.br . Veja lá por favor

Para crescimento profissional, encarei um novo desafio. Na FCL programação era em PHP (usando Wordpress, Zend Framework, Symfony e Laravel por exemplo), Ruby, Phyton, Node JS (Javascript), Java e aplicativos com Cordova. Cuidamos do Gazeta Esportiva, Gazeta FM e AM, TV Gazeta e São Silvestre.

Promo Sapiens: de 07/2008 a 03/2014

Função: Analista de sistemas.

<u>Exemplos de atividades</u>: Há um link para o meu LinkedIN no http://www.terceiro.com.br. Veja lá por favor.

Segue a descrição de alguns trabalhos: e-commerce All Sell (http://www.allsell.com.br), multimídias para Samsung, Avon, Telefônica e Ideal Invest (mais de 10, utilizando Arduino, Visual Basic, Flash, PHP, telas touchscreen, detecção de face via câmera, detecção de códigos de barras, cadastramento de dados, acionamento de lâmpadas fluorescentes via Flash, sincronização de multimídias em diferentes PCs via rede etc), site Lig Lig (em produção, sistema administrativo em PHP, exibição dos dados, AJAX, efeitos com Jquery etc), Hotma (http://www.hotma.com.br, sistema administrativo em PHP, integração com Flash), sistema para geração de e-mail marketing para Ação Informática (sistema administrativo em PHP e geração de HTML para disparo), sistema administrativo e integração com Flash para site da Promo Sapiens, enquete virtual e relatórios para Samsung, sistema para geração de assinaturas de e-mail e inserção em programas de e-mail (Outlook, Thunderbird, Macintosh Mail etc) para diversos clientes (antigamente usávamos o http://www.ff.rec.br/sim/assinatura_email/), interação com sensores e LEDs para Telefônica (medição de impacto via acelerômetro e acionamento de LEDs através de um microcontrolador – Atmega 168 do Arduino), algumas páginas do e-commerce do Girafa (https://www.girafa.com.br)

Grito Ateliê Digital: de 10/2007 a 04/2008

Função: Programador web

<u>Exemplos de atividades</u>: Há um link para o meu LinkedIN no http://www.terceiro.com.br . Veja lá por favor.

Segue a descrição de alguns trabalhos: site http://www.sabrinamatar.com.br/ - versão antiga (módulos para sistema administrativo e front-end), site da Editora C4 (http://www.editorac4.com.br/) sistema administrativo, apresentação dos dados, slide show de fotos), extenso formulário de pesquisa para Sesi / Ação Educativa em 2008, personalização de ferramenta de e-mail marketing (2Send, http://www.2send.com.br - como a agência infelizmente fechou – os donos não usaram mais o domínio), personalização de ferramenta para gerenciamento de projetos (Rolim Consult), sistema administrativo e vitrine para site da Casa das Construções

(<u>http://www.casadasconstrucoes.com.br/</u> - não sei porque mudaram o site), contribuições diversas para o site Conceito Brazil (<u>http://www.conceitobrazil.com.br/</u>).

<u>Autônomo: de 01/2005 a 09/2007 como atividade principal; desde 10/2007 como atividade complementar</u>

Função: programação web (PHP), manutenção de redes, servidores e PABX;

Exemplos de atividades: Há um link para o meu LinkedIN no http://www.terceiro.com.br. Veja lá por favor.

Segue a descrição de alguns trabalhos: relatórios para site Anuncio Certo (versão ntiga do http://www.anunciocerto.com — a empresa fechou), participação no site Names 2 Glue (http://www.names2glue.com.br — o site era em Flash pois foi fechado assim e hoje não), e-commerce e interface em Flash), alterações no site da Atrasorb (http://www.atrasorb.com.br). Para Torresan Eventos: sistema administrativo e relatórios para cadastro de recepcionistas, formulários e relatórios para pesquisas feitas em eventos, manutenção de equipamentos, rede e servidor interno.

TXT Marcom: de 06/01/2003 a 15/06/2004

<u>Função</u>: Programação web (PHP), manutenção de servidores, rede e PABX e suporte interno <u>Exemplos de atividades</u>: Há um link para o meu LinkedIN no http://www.terceiro.com.br. Veja lá por favor.

Segue a descrição de alguns trabalhos: sistema de cadastramento em eventos e impressão de crachás em inpressoras térmicas, geração de relatórios diversos, sistemas internos, manutenção nos servidores Linux e Windows e suporte interno aos usuários.

FASTDATA Informática LTDA: de 06/06/2002 a 15/12/2002

Função: Instrutor Netacademy Cisco

<u>Atividade</u>: Treinamento oficial Cisco (Cisco Networking Academy), preparatório para certificação CCNA.

Cisco Systems (terceirizado): de 15/02/2002 a 01/06/2002

Função: Atendimento ao cliente (Help desk)

Idiomas

 Leitura constante de documentos técnicos diversos em Inglês, intermediário em conversação neste idioma. Estou na divisão diamante do Duolingo. Tenho conhecimentos básicos de italiano e espanhol.